【裁判字號】    95,聲再,32
【裁判日期】    950331
【裁判案由】    聲請再審
【裁判全文】
臺灣高等法院高雄分院刑事裁定          95年度聲再字第32號
聲請人即
受判決人    甲○○
上列聲請人因聲請再審案件，對於本院91年度上訴字第1114號中
華民國92年6 月26日確定判決（臺灣高雄地方法院檢察署89年度
偵字第5105號），聲請再審，本院裁定如下：
    主  文
再審之聲請駁回。
    理  由
一、聲請意旨如附件聲請狀所載。
二、按因發見確實之新證據，足認受有罪判決之人應受無罪之判
    決者，得聲請再審，固為刑事訴訟法第421 條第1 項第6 款
    所明定。惟所謂發見新證據，係指該證據當時已經存在，為
    法院及當事人所不及知，不及調查斟酌，至其後始行發見，
    且就證據本身形式上觀察，固不以絕對不須經過調查程序為
    條件，但必須顯然可認為足以動搖原有罪確定判決，而為受
    判決人無罪、免訴、免刑或輕於原判決所認罪名之判決者為
    限。此受理聲請再審之最後事實審法院，應就聲請再審理由
    之所謂「新證據」，是否具備事實審判決前已經存在，為法
    院、當事人所不知，事後方行發見之「嶄新性」，及顯然可
    認足以動搖原有罪確定判決，應為無罪、免訴、免刑或輕於
    原判決罪名之「顯然性」二要件，加以審查，為判斷應否准
    予開始再審之準據，有最高法院85年度台抗字第308 號、77
    年度台上字第55號、78年度台抗字第145號判決參照。
三、本件聲請人主張證人許張金美、謝亞梅、劉子惠、劉美滿為
    新證據而聲請再審云云。惟查：本院91年度上訴字第1114號
    刑事確定判決，認定聲請人偽造謝亞梅、劉子惠、劉美滿等
    人之標單及本票向活會互助會員詐取會款，犯刑法第216 條
    、第220 條第1 項、第210 條、第201 條第1 項、第339 條
    第1 項之行使偽造私文書罪、偽造有價證券罪及詐欺取財罪
    ，原判決已於理由中，就證人許張金美、謝亞梅、劉子惠、
    劉美滿於偵查及歷次審理中之證詞，詳予調查審酌，憑以認
    定事實，此有聲請人所提出之本院上開確定判決影本附卷可
    稽。準此，證人許張金美、謝亞梅、劉子惠、劉美滿等人，
    自非於於事實審判決前已經存在，為法院、當事人所不知，
    事後方行發見者，即不具「嶄新性」，自非「新證據」。聲
    請人所舉聲請再審之理由，核與上開法條規定不符，本件再
    審之聲請，為無理由，應予駁回。
四、據上論結，應依刑事訴訟法第434 條第1 項裁定如主文。
中    華    民    國    95    年    3     月    31    日
                  刑事第一庭    審判長法  官  郭雅美
                                      法  官  莊崑山
                                      法  官  范惠瑩
以上正本證明與原本無異。
如不服本裁定應於送達後5 日內向本院提出抗告狀。
中    華    民    國    95    年    4     月     3    日
                                      書記官  張明賢


司法院資訊處製作；財團法人民間司法改革基金會備份。
